臺灣高雄地方法院民事簡易判決
111年度雄簡字第534號
原      告  台灣自來水股份有限公司第三區管理處

法定代理人  丘宗仁  


訴訟代理人  羅峯宏  
被      告  亞太環境科技股份有限公司

法定代理人  黃俊仁  


訴訟代理人(兼送達代收人)
            董仁    
訴訟代理人  楊上白  
訴訟代理人  黃紀君  
上列當事人間清償毀損設備費用事件，本院於民國111年5月31日
言詞辯論終結，判決如下：
    主      文
一、被告應給付原告新臺幣貳拾伍萬零貳拾參元及自民國一百一
    十年八月十三日起至清償日止，按週年利率百分之五計算之
    利息。
二、原告其餘之訴駁回。
三、訴訟費用新臺幣參仟捌佰陸拾元由被告負擔十分之七、其餘
    由原告負擔。
四、本判決第一項得假執行。但被告如以新臺幣貳拾伍萬零貳拾
    參元供擔保後，得免為假執行。
    事實及理由
一、原告主張：被告因承攬施作苗栗縣政府環保局之工程鑽探監
    測土質工程，於109年11月17日於苗栗縣○○鎮○○里○○路000號
    施作鑽探土地工程時，因過失不慎挖破原告所有口徑500公
    厘管線(下稱系爭管線)，原告因而支付修復工料費等及受有
    營業損失共新臺幣(下同)357,176元之損害(計算式詳如卷第
    9頁計算表)，原告依民法侵權行為損害賠償規定，請求被告
    賠償損害。聲明：被告應給付原告376,176元及自支付命令
    送達翌日之起至清償日止，按週年利率5%計算之利息。
二、被告則以：被告因承攬施作苗栗縣頭份竹南地區地下水污染
    來源未明確及停滯場址之監測管理及改善評估計畫，因執行
    期間需增設地下水監測井，因而於109年10月7日發文請各單
    位於109年10月16日會同前往現勘，包括原告所屬竹南頭份
    營運所，該營運所派員現勘並於現場表示並無管線，會勘後
    在被告開工前，原告才以LINE寄送管線圖給被告，但並未告
    知管線深度，以至被告開工開挖至3公尺(依會勘資料深度應
    為2.5公尺，卷第35頁背面)深處時才挖破原告的管線，被告
    並無任何侵權行為故意或過失責任，原告請求被告賠償損害
    並無理由等語。聲明：原告之訴駁回。
三、本院的判斷：
  ㈠原告主張被告公司於109年11月17日施工時挖損原告埋設於苗
    栗縣○○鎮○○里○○路000號前之系爭管線，致原告受有毀損設
    備修復工料費、營業損失共計357,176元之事實，業據提出
    毀損設備修復工料費核計表及賠償營業損失核算表、修漏案
    件處理單、挖損及修復照片等為證(卷第9-29頁)，且為被告
    所不爭執，自應認為真實。
  ㈡按因故意或過失，不法侵害他人之權利者，負損害賠償責任
    ；受僱人因執行職務，不法侵害他人之權利者，由僱用人與
    行為人連帶負損害賠償責任，民法第184條第1項前段、188
    條第1項定有明文。查被告於開工前確實由業主苗栗縣政府
    環境保護局函文各單位定於109年10月16日辦理上開地下水
    監測井設置作業現場會勘，說明內容並已註明「為避免設井
    過程誤觸地下埋設，請會同派員現場勘察作業，並提供相關
    配置圖面」，並副本抄送原告，有被告提出之苗栗縣政府環
    境保護局109年10月7日環水字第1090064982號函可參(卷第9
    3頁)，並為兩造所不爭執，固可認被告於開挖前為避免誤挖
    地下管線等情形，確實已通知包括原告在內等單位會同現場
    會勘，而原告於會勘現場確實未提及有原告管線之事實亦為
    兩造所不爭執，然原告已於開工前以通訊軟體LINE傳送管線
    圖予被告之事實被告亦不爭執(卷第195頁、第181頁背面)，
　  足認被告於開工前已明知施工所在處有原告之管線圖，被告
    雖以管線圖未標明管線深度，然被告既承攬施作本件工程，
    係從事相關道路地下水監測井開挖工程之專門人士，對於僱
    請挖土機或以機械進行開挖時，自應善盡善良管理人之注意
    義務，並採取必要之安全措施，以避免損壞相關埋設於地下
    之自來水管，惟被告竟疏未注意，且被告於工程施工前已取
    得該段之管線圖，自應注意採取必要之措施以確認管路圖所
    在或採取避開該路段施工之方式，被告疏未注意而即開挖並
    於挖至2.5公尺深度時不慎挖破原告之系爭管線，致系爭管
    線因被告之員工開挖不慎造成破損而漏水，被告就原告因此
    所生之損害自有過失，原告主張因被告施工不當，致使系爭
    管線損壞漏水，被告應負侵權行為損害賠償責任，即有理由
    。
　㈢又損害之發生或擴大，被害人與有過失者，法院得減輕賠償
    金額，或免除之。重大之損害原因，為債務人所不及知，而
    被害人不預促其注意或怠於避免或減少損害者，為與有過失
    。前二項之規定，於被害人之代理人或使用人與有過失者，
    準用之。民法第217條定有明文。本件被告於開前挖前已由
    苗栗縣政府環境保護局行文通知原告派員會同現勘，公文已
    註係為避免設井過程誤觸地下埋設之事由，原告於會勘前未
    事先確認管線位置以至未於會勘現場即提醒被告注意管線位
    置所在，僅事後以LINE傳送管線圖予被告，未積極通知被告
    有關正確管線位置及可能埋設之深度，以至發生系爭管線遭
    被告挖破而毀損之事實，應認被告就本件侵權行為事故之發
    生亦為與有過失；本院審酌兩造上開過失情節，認被告應負
    7/10、原告應自負3/10之過失比例較為合理。
　㈣原告主張因被告之侵權行為而受有357,176元損害之事實，被
    告對損害金額亦表示不爭執(卷第183頁筆錄)，則依上開過
    失比例計算結果，被告應賠償原告之金額為250,023元(計算
    式：357,176×7/10=250,023，元以下四捨五入)，原告逾此
    金額之請求則無理由。
四、綜上所述，原告依侵權行為損害賠償法律關係，請求被告賠
    償250,023元及自支付命令送達翌日之110年8月13日起(110
    年8月12日送達，卷第85頁)至清償日止，按週年利率5%計算
    之利息，為有理由；原告逾上開範圍之請求則無理由而應予
    駁回。　　
五、本判決第1 項係依民事訴訟法第427 條所規定之適用簡易訴
    訟程序所為被告敗訴之判決，爰依同法第389 條第1 項第3
    款規定依職權宣告假執行。併依同法第392 條第2 項規定諭
    知被告得供相當擔保金額後免為假執行。
六、本件事證已臻明確，兩造間其餘主張舉證併所提證據，經本
    院審酌認與判決之結果不生影響，不再一一論列，附此說明
    。
七、結論：本件原告之訴為一部有理由、一部無理由。因此判決
    如主文。本件訴訟費用由兩造比例負擔。
中　　華　　民　　國　　111 　年　　6 　　月　　14　　日
          　　　　高雄簡易庭  法　　官    林玉心
以上正本係照原本作成。
如不服本判決，應於送達後20日內，向本院提出上訴狀並表明上
訴理由，如於本判決宣示後送達前提起上訴者，應於判決送達後
20日內補提上訴理由書（須附繕本）。
中　　華　　民　　國　　111 　年　　6 　　月　　16　　日
                              書 記 官    李月君